臺灣屏東地方法院刑事判決
111年度交訴字第97號
公  訴  人  臺灣屏東地方檢察署檢察官
被      告  林鴻軒


                    （現在法務部○○○○○○○○○○○執行中）
上列被告因公共危險等案件，經檢察官提起公訴（111年度調偵
字第464號），被告於準備程序中就被訴事實為有罪之陳述，經
告知簡式審判程序之旨，並聽取當事人之意見後，經本院合議庭
裁定由受命法官獨任進行簡式審判程序，判決如下：
    主  文
林鴻軒犯過失傷害罪，處有期徒刑肆月，如易科罰金，以新臺幣
壹仟元折算壹日。又犯駕駛動力交通工具發生交通事故致人傷害
而逃逸罪，處有期徒刑拾月。
    事  實
一、林鴻軒於民國111年2月8日19時29分許，駕駛車牌號碼0000-00
    號自用小客車，沿屏東縣佳冬鄉大豐路由南往北方向行駛，行
    經屏東縣佳冬鄉大豐路與西昌路交岔路口前，本應注意在劃
    有快慢車道分隔線之道路行駛，除起駛、準備轉彎、準備停
    車或臨時停車，不得行駛慢車道，且汽車行駛至交岔路口，
    其行進、轉彎應遵守燈光號誌，當行車管制號誌顯示圓形紅
    燈之際，表示禁止通行，不得超越停止線或進入路口，及依
    速限規定行駛，而依當時天候晴、夜間有照明、柏油路面乾
    燥無缺陷且無障礙物、視距良好，並無不能注意之情形，竟疏
    未注意即此，貿然在慢車道上以超越速限之時速80公里闖紅
    燈直行通過上開路口。適有陳宜鈺騎乘車牌號碼000-000號普
    通重型機車，在上揭路口處停等紅燈，林鴻軒所駕駛前揭車
    輛前車頭遂與陳宜鈺所騎乘機車後車尾處發生碰撞，致陳宜
    鈺人、車倒地，因而受有臉部擦挫傷、右手挫傷、腰背挫傷
    、雙膝蓋及小腿多處擦傷、雙腳擦傷等傷害。林鴻軒於發生
    交通事故後，明知其駕駛前揭車輛發生交通事故，致人受傷
    ，竟未留在現場處理並採取必要之救護措施，亦未留下任何
    聯絡資料，即另基於發生交通事故致人受傷逃逸之犯意，逕
    自駕車離去。嗣經謝欣哲、賴文彬見狀上前攔阻，經警據報
    到場處理及調閱監視器影像而循線查悉上情。
二、案經陳宜鈺訴由屏東縣政府警察局枋寮分局報告臺灣屏東地
    方檢察署檢察官偵查起訴。
    理  由
一、認定犯罪事實所憑之證據及理由：
　㈠上開犯罪事實，業據被告林鴻軒於警詢、偵查、本院準備程
    序、審理中坦承不諱，核與證人即告訴人陳宜鈺於警詢、偵
    查中，證人即上前攔阻者謝欣哲、賴文彬於警詢中之證述互
    有相符，並有員警偵查報告、安泰醫療社團法人潮州安泰醫
    院111年2月8日診斷證明書、車輛詳細資料報表、駕籍查詢
    結果、道路交通事故現場圖，道路交通事故調查報告表（一
    ）、（二），疑似道路交通事故肇事逃逸追查表、蒐證照片
    、監視器影像擷圖、交通部公路總局高雄區監理所屏澎區車
    輛行車事故鑑定會屏澎區0000000案鑑定意見書等件在卷可
    稽。
　㈡按4輪以上汽車及大型重型機車在劃有快慢車道分隔線之道路
    行駛，除起駛、準備轉彎、準備停車或臨時停車，不得行駛
    慢車道，道路交通安全規則第95條第2項前段定有明文。次
    按汽車行駛至交岔路口，其行進、轉彎應遵守燈光號誌，道
    路交通安全規則第102條第1項第1款亦有明文。又按車輛面
    對圓形紅燈表示禁止通行，不得超越停止線或進入路口，道
    路交通標誌標線號誌設置規則第206條第5款第1目亦有規定
    。另按行車速度，依速限標誌或標線之規定，道路交通安全
    規則第93條第1項第1款復有明文。查被告考領有小型車普通
    駕駛執照，有證號查詢汽車駕駛人資料在卷可佐（警卷第26
    頁），理應知悉並遵守上開交通安全規則，且依前述案發當
    時情況，並無不能注意之情事，竟疏未注意及此，導致本案
    交通事故之發生，具有過失甚明，且被告之過失行為，與告
    訴人之受傷結果間，具有相當因果關係。交通部公路總局高
    雄區監理所屏澎區車輛行車事故鑑定會屏澎區0000000案鑑
    定意見書略以：被告駕駛自用小客車，行經行車管制號誌交
    岔路口，未依規定行駛慢車道，超速行駛（自述車速80公里
    /小時），並未遵守燈光行駛（闖紅燈），為肇事原因。告
    訴人騎乘普通重型機車，行經行車管制號誌交岔路口，在前
    停等紅燈，無肇事因素等語（偵卷第46頁），就本案交通事
    故發生原因同此認定。
　㈢綜上，足認被告之任意性自白與事實相符，堪為論罪科刑之
    依據，本件事證明確，被告上開犯行堪以認定，應予依法論
    科。
二、論罪科刑：
  ㈠核被告所為，係犯刑法第284條前段之過失傷害罪、刑法第18
    5條之4第1項前段之駕駛動力交通工具發生交通事故致人傷
    害而逃逸罪。被告所犯上述2罪間，罪名各別，行為互殊，
    應分論併罰。
  ㈡爰審酌被告疏未遵守前揭注意義務而肇致本案交通事故，過
    失情節嚴重，危險性甚高，並使告訴人受有前揭傷害，且於
    駕駛動力交通工具發生交通事故後，明知告訴人受有傷害，
    竟逕自離開現場，罔顧告訴人之生命身體安全，所為實有不
    該。又迄未與告訴人達成和解、調解或賠償所受損害，應為
    不利之考量。惟念其坦承犯行之態度，且案發前尚無因犯罪
    遭判處罪刑確定之紀錄，有臺灣高等法院被告前案紀錄表在
    卷可憑。兼衡告訴人所受傷勢程度、被告之犯罪動機及目的
    （駕駛動力交通工具發生交通事故致人傷害而逃逸部分）、
    手段、於本院審理中自陳之智識程度及生活狀況（本院卷第
    64頁）及檢察官求刑意見（本院卷第65頁）等一切情狀，分
    別量處如主文所示之刑，復就得易科罰金部分，諭知易科罰
    金之折算標準。
據上論斷，應依刑事訴訟法第273條之1第1項、第299條第1項前
段，判決如主文。
本案經檢察官林冠瑢提起公訴，檢察官王雪鴻到庭執行職務。
中　　華　　民　　國　　111 　年　　11　　月　　24　　日
                    刑事第二庭　法　官　楊子龍
以上正本證明與原本無異。
如不服本判決應於收受判決後20日內向本院提出上訴書狀，並應
敘述具體理由；其未敘述上訴理由者，應於上訴期間屆滿後20日
內向本院補提理由書（均須按他造當事人之人數附繕本）「切勿
逕送上級法院」。
中　　華　　民　　國　　111 　年　　11　　月　　24　　日
                                書記官  鄭嘉鈴
附錄論罪科刑法條：
刑法第185條之4
駕駛動力交通工具發生交通事故，致人傷害而逃逸者，處6月以
上5年以下有期徒刑；致人於死或重傷而逃逸者，處1年以上7年
以下有期徒刑。
犯前項之罪，駕駛人於發生交通事故致人死傷係無過失者，減輕
或免除其刑。
刑法第284條
因過失傷害人者，處1年以下有期徒刑、拘役或10萬元以下罰金
；致重傷者，處3年以下有期徒刑、拘役或30萬元以下罰金。